臺灣彰化地方法院刑事判決　　　　　　　　　　　　　　九十三年度易字第九四號
　　公　訴　人　臺灣彰化地方法院檢察署檢察官
　　被　　　告　丙○○
右列被告因竊盜案件，經檢察官提起公訴（九十二年度偵字第九○九八號），及移
併辦（臺灣臺中地方法院檢察署九十三年度偵字第一二九二四、一二三五九號），被
告於準備程序對檢察官起訴及移
簡式審判程序審理，本院判決如左：
    主  文
丙○○連續攜帶兇器，毀損安全設備竊盜，累犯，處有期徒刑捌月。並於刑之執行完
畢或赦免後，令入相當處所，施以監護貳年。
    事實及理由
一、丙○○受精神分裂症及中至重度智能不足之影響，處於急性精神疾病發作期，認
    知功能及自我功能下降，無法有效處理社會環境之要求，係精神耗弱之人，前於
    民國八十八年間因犯竊盜罪，經臺灣南投地方法院判處有期徒刑八月確定，甫於
    八十九年六月十八日執行完畢，詎仍不知悔改，竟基於意圖為自己不法所有之概
    括犯意，先後為以下四次竊盜、加重竊盜犯行：
    (一)九十二年九月二十九日尚未日落之不詳時間（詳後述），利用甲○○位於雲林
      縣斗六市○○街五十六巷二十號住家隔壁之空屋，攀爬至甲○○前開住家三樓
      陽台，並持客觀上足以對他人生命、身體造成危險，可供兇器使用之螺絲起子
      一支（未扣案），毀損足以作為防盜設備之落地玻璃門侵入甲○○之住宅，竊
      取甲○○所有之筆記型電腦一台、隨身聽一台、翻譯機一台、行動電話二支、
      照相機一台、攝影機變壓器及線材一組、背包二個、象牙印章二個、黃水晶手
      鍊一條、金鍊子三條等物（價值合計約新臺幣【下同】五萬元），得手後，將
      金鍊子三條變賣得款八千元花用殆盡。
    (二)九十二年十月十七日下午二時許，見乙○○使用之Ｊ七─四九一九號自小貨車
      （車主張淑椒）停放在雲林縣斗六市○○街四十八號前，即進入該處之工地內
      ，取放置在桌上之鑰匙一支，發動該車而竊取之（價值二十萬元），得手後，
      供己駛用，並將其前開在甲○○住宅竊得之物品放置於車內。嗣於同九十二年
      十月二十九日上午十一時三十分許，為警在臺南縣永康市○○街三十七巷七弄
      六十七號旁空地查獲其在竊得之前開自小貨車內睡覺，並在車內尋獲甲○○失
      竊之筆記型電腦一台、隨身聽一台、翻譯機一台、行動電話二支、照相機一台
      、攝影機變壓器及線材一組、背包二個、象牙印章二個、黃水晶手鍊一條等物
      。
    (三)丙○○復承同前之概括犯意，再於九十三年四月四日上午之不詳時間，趁丁○○、戊○○外出掃墓無人在家之際，利用戊○○位於臺中縣烏日鄉○○○街一
      九二號之住宅廚房後門未上鎖，侵入戊○○住宅內（侵入住宅部分未據告訴）
      ，竊取戊○○所有之勞力士手錶一支、行動電話一支、金戒指五個及現金七萬
      五千元，得手後，猶未滿足，又自丁○○位於臺中縣烏日鄉○○○街一九○號
      之住宅二樓陽台，毀損依社會通常觀念足以認為係安全設備之落地紗門侵入臥
      室內（侵入住宅部分未據告訴），竊取丁○○所有之金手環二條、金戒指八個
      、金耳環二對、金手鍊五條、金牌二片及現金二十八萬元，得手後，隨即逃逸
      無蹤。嗣戊○○、丁○○於同日中午十二時許返家發現住宅遭竊，遂報警處理
      ，並經警員在戊○○、丁○○住宅內採集可疑指紋送內政部警政署刑事警察局
      鑑驗結果，發現與丙○○所留存之檔案指紋相符，始查悉上情。
二、上開事實有以下證據可資證明：
    (一)被告丙○○於本院審理時之自白；
    (二)被害人甲○○、乙○○於警詢之陳述；
    (三)被害人戊○○、丁○○於警詢、偵查之陳述；
    (四)被害人甲○○之妻何錦屏於發現住宅遭竊報警處理後所製作之詢問筆錄及雲林
      縣警察局斗六分局受理刑事案件報案三聯單影本各一份；
    (五)臺南縣警察局保安隊贓物認領保管單二份；
    (六)雲林縣警察局車輛協尋（尋獲）電腦輸入單影本二份、車輛竊盜、車牌失竊資
      料個別查詢報表─查詢車輛認可資料一份及車輛車牌失竊作業查獲車輛認可資
      料一份；
    (七)查獲照片六張及警員至被害人戊○○、丁○○住宅採證之照片二十張；
    (八)內政部警政署刑事警察局九十三年四月十五日刑紋字第○九三○○八一六七九
      、0000000000號號鑑驗書二份；
    (九)行政院衛生署草屯療養院九十三年九月二十九日草療精字第五三四三號函附之
      精神鑑定報告書一份；
    (十)臺灣高等法院被告全國前案紀錄表一份。
三、又被告所犯前開事實(三)所示之二次竊盜犯行部分，雖未據檢察官起訴，惟該等部
    分與原起訴論罪部分，具有連續犯之裁判上一罪關係，本於審判不可分之原則，
    為起訴效力所及，本院自應併予審究。又檢察官起訴書所犯法條固記載被告犯罪
    事實(一)所犯法條為刑法第三百二十一條第一項第一、二、三款之加重竊盜罪，惟
    查被告於本院準備程序時供陳其進入該住宅時天色係紅紅的（參見本院九十三年
    六月十八日準備筆錄第二頁），顯見尚未日落，再參酌被害人甲○○之妻何錦屏
    於發現住宅遭竊報警處理後所製作之詢問筆錄所載，其返家後發現遭竊之時間為
    晚上七時三十分許，斯時被告已竊盜得逞逃逸等情，實無其他積極證據可資證明
    被告侵入被害人甲○○住宅竊盜之時間確為夜間，公訴人認被告此部分係夜間侵
    入住宅竊盜，尚有未洽，併此敘明。
四、應依刑事訴訟法第二百七十三條之一第一項、第二百九十九條第一項前段、第三
    百十條之二、第四百五十四條第一項，刑法第五十六條、第三百二十一條第一項
    第二款、三款、第十九條第二項、第四十七條、第八十七條第二項、第三項，罰
    金罰鍰提高標準條例第一條前段，判決如主文。
五、如不服本判決，應於判決送達後十日內向本院提出上訴狀，上訴於臺灣高等法院
    臺中分院（須附繕本）。
中      華      民      國    九十三    年     十一     月     十七     日
                                     臺灣彰化地方法院刑事第二庭
                                       法      官  許  雅  婷
右正本證明與原本無異。
如不服本判決，應於判決送達後十日內向本院提出上訴狀( 須附繕本 )。
告訴人或被害人對於判決如有不服具備理由請求檢察官上訴者，其上訴期間之計算係
以檢察官收受判決正本之日期為準。
                                       法院書記官  謝  秋  德
中      華      民      國    九十三    年     十一     月     十八     日
附錄本案論罪科刑法條全文：
中華民國刑法第三百二十條
意圖為自己或第三人不法之所有，而竊取他人之動產者，為竊盜罪，處五
年以下有期徒刑、拘役或五百元以下罰金。
意圖為自己或第三人不法之利益，而竊佔他人之不動產者，依前項之規定
處斷。
前二項之未遂犯罰之。
中華民國刑法第三百二十一條
犯竊盜罪而有左列情形之一者，處六月以上、五年以下有期徒刑：
一  於夜間侵入住宅或有人居住之建築物、船艦或隱匿其內而犯之者。
二  毀越門扇、牆垣或其他安全設備而犯之者。
三  攜帶兇器而犯之者。
四  結夥三人以上而犯之者。
五  乘火災、水災或其他災害之際而犯之者。
六  在車站或埠頭而犯之者。
前項之未遂犯罰之。
